

ARNOLD LEGUIA AYCHO

DNI: 74726640

Soy una persona proactiva, excelente compañero de equipo, organizado y responsable. Disfruto mucho aprender cosas nuevas, por lo que mi objetivo es un puesto desafiante y dinámico donde poder compartir mi experiencia y a su vez sumar nuevos conocimientos.

arnoldjosueleguiaaycho@gmail.com

Cel: 921987405 929062738

San juan de Miraflores, Lima -Perú

EXPERIENCIA LABORAL

DEHOCA S.A.C.

Auxiliar de reparto (Octubre 2019 - Enero 2020)

INNOVACIÓN Y OPERACIONES LOGÍSTICAS S.A.C.

Auxiliar de Carga (Septiembre 2020 - Julio 2021)

GRUPO CASAMAT

Auxiliar de Almacén (Septiembre 2021 - Enero 2022)

TECNISAN E.I.R.L.

Seguridad Privada (Enero 2022 - Junio 2022)

ISEG PERÚ SA

Agente de seguridad (Junio 2022- Noviembre 2022)

JYO Segurity

seguridad privada (diciembre 2022- Mayo 2023)

• EDUCACIÓN

INICIAL

Jardín de niños 247, Cora Cora - Ayacucho

PRIMARIA

I.E. "Andres Avelino Caceres", Chorrillo - Lima

SECUNDARIA

I.E. Abraham Lincol, San Juan de Mira flores - Lima

• IDIOMAS

Español Nativo

• COMPETENCIAS

Trabajo en equipo

Comunicación asertiva

Perseverante

Puntualidad